臺灣臺南地方法院刑事判決　　　　　　 94年度簡上字第218號
上　訴　人　臺灣臺南地方法院檢察署檢察官
被　　　告　乙○○
下列上訴人因被告竊盜案件，不服本院刑事簡易庭94年度簡字第
1119號中華民國94年5月16日第一審判決（聲請簡易判決處刑書
案號：94年度偵字第5279號），提起上訴，及聲請併案審理（94
年度偵字第8960號），本院管轄之第二審合議庭認本件有刑事訴
訟法第四百五十二條之情形，逕依通常程序為第一審判決如下：
    主  文
原判決撤銷。
乙○○共同連續攜帶兇器竊盜，累犯，處有期徒刑捌月。扣案之
陸角板手壹支、尖嘴鉗壹支及鑰匙貳支，均沒收。
    事   實
一、乙○○前因違反麻醉藥品管理條例案件，於民國八十四年五
    月十一日，經臺灣嘉義地方法院以84年度訴字第117號刑事
    判決判處應執行有期徒刑五年四月，於八十六年二月四日假
    釋付保護管束出監，嗣上開假釋經裁定撤銷，並入監執行殘
    刑三年二月又二十二日；又因違反麻醉藥品管理條例案件，
    於八十六年十二月二十四日，經臺灣雲林地方法院以86 年
    度易字第831號刑事判決判處有期徒刑六月確定，並與上開
    殘刑二案合併接續執行，而於九十一年四月七日縮短刑期假
    釋付保護管束期滿，未經撤銷，以已執行論。猶不知悔改，
    竟意圖為自己不法之所有，基於概括之犯意，先於九十四年
    二月十四日上午九時許，夥同綽號「鍾仔」之不詳年籍姓名
    之成年男子，基於共同犯意之聯絡，持乙○○所有之六角板
    手與尖嘴鉗各一把等。在高雄縣仁武鄉○○村○○街一０二
    號四樓之二前，由乙○○在旁把風，綽號「鍾仔」之人以破
    壞電機車電門之方式啟動，竊取羽珊所有之ＮＥ５─921
    號機車一輛（已發還），得手後作為其等之交通工具，於九
    十四年二月十七日凌晨五時許，騎乘該機車行經仁武鄉○○
    村○○巷○○街三十四號空地前，因行跡可疑為警臨檢查獲
    ，並扣得其所有之六角板手與尖嘴鉗各一支。又於九十四年
    四月二十日上午七時許，在臺南市○○路一四三號前，以其
    自備之鑰匙二支，竊取甲○○所有之車牌號碼ＴＭＥ─７１
    ６號輕型機車一輛（價值新臺幣六千元），得手後供己使用
    。嗣於同日晚上九時三十五分許，在臺南市○○區○○路一
    ０三巷七弄口，為警查獲，並扣得前開失竊之機車一輛（已
    發還甲○○）及乙○○行竊所用之鑰匙二支。
二、案經臺南市警察局第四分局報請臺灣臺南地方法院檢察署檢
    察官偵查起訴及高雄縣警察局湖內分局報請臺灣高雄地方法
    院檢察署檢察官偵查後移轉臺灣臺南地方法院檢察署聲請併
    辦審理。
    理  由
一、上開事實有下列證據足資證明：
　(一)被告乙○○於警詢及偵查中之自白。
  (二)被害人甲○○與羽珊等於警詢之指述甚詳。
  (三)扣押書、贓物認領保管單、車輛竊盜車牌失竊個別查詢報表
    ─查詢車輛認可資料及車輛車牌失竊作業─查獲車輛認可資
    料各二紙附於警卷可稽。
  (四)前開失竊之機車二輛（均已發還甲○○、羽珊）及被告乙
    ○○行竊所用之六角板手一支、尖嘴鉗一支與鑰匙二支扣案
    可資佐證。
  綜上，被告自白與事實相符，應可採信。本案事證明確，被告
  竊盜犯行堪以認定。
二、按刑法第三百二十一條第一項第三款之攜帶兇器加重竊盜罪
    ，係以行為人攜帶兇器竊盜為其加重條件，此所謂兇器，其
    種類並無限制，凡客觀上足對人之生命、身體、安全構成威
    脅，具有危險性之兇器均屬之，且祇須行竊時攜帶此種具有
    危險性之兇器為已足，並不以攜帶之初有行兇之意圖為必要
    （最高法院七十九年度台上字第五二五三號判例參照）。上
    開六角板手與尖嘴鉗等，為金屬材質，堅硬且銳利，有照片
    一紙附卷足憑，客觀上對人之生命、身體、安全構成威脅，
    具有危險性之兇器。所以，被告乙○○與綽號鍾仔之人，持
    該螺絲起子破壞被害人羽珊之所有機車電門啟動，並由被
    告乙○○把風之行為，該當刑法第三百二十一條第一項第三
    款之攜帶兇器加重竊盜罪。其竊取被害人甲○○機車之行為
    ，核係犯刑法第三百二十條第一項之普通竊盜罪。被告與綽
    號鍾仔之人就竊取被害人羽珊機車之犯行部分具有犯意聯
    絡及行為分擔，為共同正犯。被告先後二次竊盜犯行，時間
    緊接，方法相同，觸犯構成要件相同之罪名，顯係基於概括
    犯意反覆為之，應依連續犯之規定，以較重之攜帶兇器竊盜
    罪論以一罪，並依法加重其刑。又被告乙○○有如事實欄所
    載之前案科刑及執行紀錄，有卷附臺灣高等法院被告全國前
    案紀錄表可按，其受有期徒刑之執行完畢，五年以內再犯有
    期徒刑以上之罪，為累犯，應依刑法第四十七條之規定重其
    刑，並依刑法第七十條規定遞加之。公訴人雖未就被告竊取
    被害人羽珊機車之犯行部分之提起公訴，惟上開部分與經
    起訴論罪科刑之犯罪事實分之竊盜犯行，既有連續犯之裁判
    上一罪關係，業如前述，自為起訴之效力所及，復經公訴人
    移送併辦，本院自得併予審理，附此敘明。原審以被告犯行
    明確，依法論罪科刑，原非無見，但檢察官聲請併案審理之
    被告竊取被害人羽珊機車之竊盜犯行，原審未及一併審結
    ，容有未洽，公訴人上訴指摘原判決就此部分未一併審酌為
    有理由，應由本院將原判決撤銷改判。爰審酌被告乙○○均
    正值年輕力壯且四肢健全具完全之謀生能力，竟不思憑己力
    賺取財物，先後犯二起竊盜案件，顯然欠缺法紀觀念，及其
    犯後於偵查中坦承犯行、尚有悔意等一切情狀，量處如主文
    所示之刑。另被告供犯罪所用之工具六角板手、尖嘴鉗各一
    支與鑰匙二支，二支鑰匙係被告所有，業據其於警訊時供明
    ，六角板手與尖嘴鉗等亦據供明「由其右口袋拿出」等語，
    顯係作為其與「鍾仔」者行竊所用之物，爰依刑法第三十八
    條第一項第二款為沒收之諭知。
二、按對於簡易判決之上訴，準用刑事訴訟法第三編第一章及第
    二章之規定，刑事訴訟法第四百五十五條之一第一項定有明
    文，本件被告經合法傳喚，無正當理由不到庭，爰依刑事訴
    訟法第三百七十一條規定不待其陳述，逕行判決。又管轄第
    二審之地方法院合議庭受理簡易判決上訴案件，應依通常程
    序審理，其認案件有刑事訴訟法第四百五十二條之情形者，
    應撤銷原判決，逕依通常程序為第一審判決，此為法院辦理
    刑事訴訟簡易程序案件應行注意事項第十四項所明定。本件
    被告既經判處有期徒刑八月，且未為宣告緩刑之判決，則公
    訴人聲請簡易判決處刑中被告所犯之罪，顯不合刑事訴訟法
    第四百四十九條所定得以簡易判決處刑之案件，爰依同法第
    四百五十二條之規定，逕依通常程序為第一審判決。
據上論斷，應依刑事訴訟法四百五十五條之一第一項、第三項、
第四百五十二條、第三百六十九條第一項前段、第三百六十四條
、第二百九十九條第一項前段、第三百七十一條，刑法第二十八
條、第五十六條、第三百二十一條第一項第三款、第四十七條、
第三十八條第一項第二款，判決如主文。
本案經檢察官王誠到庭執行職務。
中　　華　　民　　國　　94　　年　　6 　　月　　6 　　日
　　　　　　刑事第七庭    審判長法  官  蘇義洲
                                法  官  徐文瑞
                                法　官  朱中和
以上正本證明與原本無異。
如不服本判決，應於判決送達後10日內，向本院提出上訴狀。（
應附繕本）
　　　　　　　　　　　　　　　　書記官　陳著振
中　　華　　民　　國　　94　　年　　9 　　月　　7 　　日
附錄本判決論罪科刑法條：
中華民國刑法第321條：
犯竊盜罪而有左列情形之一者，處六月以上、五年以下有期徒刑
：
一  於夜間侵入住宅或有人居住之建築物、船艦或隱匿其內而犯
    之者。
二  毀越門扇、牆垣或其他安全設備而犯之者。
三  攜帶兇器而犯之者。
四  結夥三人以上而犯之者。
五  乘火災、水災或其他災害之際而犯之者。
六  在車站或埠頭而犯之者。
